【裁判字號】    89,易,669
【裁判日期】    890229
【裁判案由】    竊盜
【裁判全文】
臺灣高雄地方法院刑事判決                          八十九年度易字第六六九號
    公  訴  人  臺灣高雄地方法院檢察署檢察官
    被      告  甲○○
右列被告因竊盜案件，經檢察官提起公訴（八十八年度偵字第二七九六九號），本院
判決如左：
    主  文
甲○○共同攜帶兇器毀壞門扇竊盜未遂，處有期徒刑捌月。
扣案之水果刀壹把沒收。
    事  實
一、甲○○前於民國八十六年間，因強盜案件經法院判處有期徒刑六年確定，於八十
    八年九月七日假釋出獄（假釋期滿日期為八十九年十月二十八日），詎其於假釋
    期間，仍不知警惕，猶與另一不詳年籍之成年男子共同基於意圖為自己不法所有
    之犯意聯絡，於民國八十八年十一月十五日上午十一時許，由甲○○攜帶其所有
    客觀上具有危險性、可供兇器使用之水果刀一把，二人共同以不詳方式破壞高雄
    市新興區○○○路二０七巷二七號之一之鄭修凍住處之大門門鎖（該門鎖係與大
    門合為一體者），而進入其內（毀損及侵入住宅部分均未據告訴），翻箱倒櫃，
    著手於欲竊取之行為，然尚未竊得財物，正欲離去之際，適逢屋主鄭修凍於同日
    中午十二時許返家發現，甲○○與前開不詳年籍之成年男子即往外逃跑，鄭修凍
    隨即尾追並呼喊路人幫忙追捕甲○○，嗣於同日中午十二時十分許，在高雄市苓
    雅區○○○街五十一號前，甲○○遭路人陳建成追及，甲○○情急之下，乃將身
    上攜帶之前開水果刀丟棄路旁，此時據報前來之員警亦抵達現場，遂與陳建成協
    力逮捕甲○○，員警並拾獲查扣前開丟棄路旁之水果刀一把。
二、案經鄭修凍訴由高雄市政府警察局苓雅分局報請臺灣高雄地方法院檢察署檢察官
    偵查起訴。
    理  由
一、訊據被告甲○○矢口否認右揭犯行，並辯稱：伊係至高雄市新興區○○○路二０
    七巷二七號之一之對面尋二十年未見之友人，按門鈴未見回應，見上址大門開啟
    ，方伸頭入內查看，伊並無竊盜之行為，且扣案之水果刀並非伊所攜帶云云。經
    查：
    (1)被告原於警訊時即對右開攜帶水果刀一把與一不詳年籍之成年男子共同進入被
      害人鄭修凍之住處竊盜未果之事實坦承不諱，且除經被害人與證人陳建成分別
      指述、證述綦詳外，被害人並於本院陳稱：伊於八十八年十一月十五日中午返
      回住處時，在大門門口處發現被告與另一位成年人剛好自屋內走出而相遇，渠
      二人當時尚對伊表示：「年輕人，我們沒有拿你東西，不要報警」之語，伊當
      時見四週無人，遂尾隨渠二人，直至出公寓外見有旁人時，才大喊捉賊而逮住
      被告，然另一人則逃逸，伊確定被告即前開進入伊住處之人無誤等語至明（見
      本院八十九年二月十六日審判筆錄），再扣案之水果刀一把，確係被告遭被害
      人及證人陳建成追趕時從身上丟棄之情，亦業經被害人及證人陳建成指述明確
      ，此外並有現場被害人住處遭翻箱倒櫃之相片七幀在卷可稽。被告嗣雖翻異前
      供，否認犯行，然查被告原於偵訊時翻稱係至上址找二十年未見之朋友，而因
      很久未到高雄，不知朋友住那裡，故走錯屋子云云，惟嗣於本院卻又陳稱其僅
      於上址門口伸頭入內張望云云，然除足見供陳反覆不一，顯有避重就輕外，亦
      因與前開其於警訊之供陳、被害人及證人陳建成之陳述及客觀物證呈現之事實
      不符，而無採信之餘地。
    (2)綜上所述，按被告與另一不詳年籍之成年男子與被害人素不相識，然渠二人竟
      擅自破壞被害人住處大門門鎖，進入屋內翻箱倒櫃而四處搜尋財物，渠等竊盜
      之犯意，業至為彰顯，被告所辯云云，無非事後卸責之詞，不足為信，事證明
      確，被告犯行洵堪認定。
二、按水果刀係尖銳之利器，客觀上足以傷害人之生命身體之安全，可供兇器使用，
    再前開被害人住處大門上之門鎖，係與大門合為一體而不可分，為被害人陳稱在
    卷，自應視為門之一部。是核被告攜帶水果刀，破壞與大門合為一體之門鎖而進
    入屋內行竊惟未竊得財物之所為，係犯刑法第三百二十一條第二項、第一項第二
    款、第三款之攜帶兇器、毀壞門扇竊盜未遂罪。被告雖已著手竊盜行為之實施，
    惟尚未竊得財物，應為未遂犯，依刑法第二十六條前段規定減輕其刑；被告與一
    不詳年籍之成年人就上開犯行間，有犯意之聯絡及行為之分擔，應為共同正犯，
    公訴人未就被告與該不詳年籍成年人共犯之部分起訴，尚有未洽，應予補正。爰
    審酌被告前於八十六年間，因強盜案件經法院判處有期徒刑六年確定，於八十八
    年九月七日假釋出獄，且至八十九年十月二十八日方假釋期滿，有台灣高等法院
    被告全國前案紀錄表及臺灣高雄地方法院檢察署刑案資料查註紀錄表可按，其於
    假釋期間，猶不知警惕慎行，仍為竊盜犯行，危害社會安全，且犯後猶飾詞否認
    犯行，犯後態度難認良好等一切情狀，量處如主文所示之刑，以示懲儆。再扣案
    之水果刀一把，係被告攜帶為竊盜犯行，而於遭被害人及證人陳建成追捕時再丟
    棄於路旁之物，除為被告於警訊中坦承外，並經被害人及證人陳建成指述如前，
    是該把水果刀應係被告所有供前揭犯罪所用之物，依刑法第三十八條第一項第二
    款規定併予宣告沒收。
據上論斷，應依刑事訴訟法第二百九十九條第一項前段，刑法第二十八條、第三百二
十一條第二項、第一項第二款、第三款、第二十六條前段、第三十八條第一項第二款
，判決如主文。
本案經檢察官郭慧珊到庭執行職務。
中      華      民      國    八十九    年      二      月    二十九    日
                                臺灣高雄地方法院刑事第二庭
                                    法  官    陳  威  龍
右正本證明與原本無異。
如不服本判決，應於判決送達後十日內，向本院提出上訴狀。
                                    書記官    林  雯  琪
中      華      民      國    八十九    年      三      月      一      日
附錄本判決論罪之法條：
刑法第三百二十一條第一項第二款、第三款、第二項：
犯竊盜罪而有左列情形之一者，處六月以上五年以下有期徒刑：
二、毀越門扇、牆垣或其他安全設備而犯之者。
三、攜帶兇器而犯之者。
前項之未遂犯罰之。


司法院資訊處製作；財團法人民間司法改革基金會備份。
